

José Castro

CONTACTO



+505 82213400



josejehovanicastroperez@gmail.com



Juigalpa, Chontales



in https://www.linkedin.com/in/jose-



HABILIDADES

Trabajo en equipo

Gestión de estrés

Capacidad de análisis

Creativo

Captación rápida de información

Disponibilidad para viajar

- html-css
- JavaScript
- React
- firebase
- Photoshop
- C#
- sql server
- node
- Filmora
- Cico Packet Tracer
- Entorno Linux (terminal y escritorio)

Sobre mi

Ingeniero en sistemas, graduado de la Universidad Nacional Autónoma de Nicaragua, experiencia en el desarrollo de software en distintos lenguajes de programación y maquetación como son: JavaScript, c#, html-css; también en el uso de frameworks y librerías como: React; así también manejo avanzado de la herramienta de edición Photoshop contando con más de 4 años de experiencia en su uso. Familiarizado con el uso y administración de redes.

Experiencia profesional

Clínica Asunción | 2018-2018

Juigalpa

Tareas:

Ordenas listas de pacientes

Agregar a una base de datos el historial de pacientes del año 2017 Agregar a una base de datos el historial de pacientes del año 2018

INTAE | 2017-2017

Juigalpa

Tareas:

Mantenimiento de computadoras Actualización de Software Instalación de equipos en diferentes áreas

UNAN FAREM Chontales | 2017-2017

Instalación de la red wifi

Juigalpa

Tareas:

Organización de los switches Instalación del cableado y los módems cisco Asistente de configuración física de la red

Hackathon Nicaragua | 2021-2021

Primer lugar a nivel nacional del hackathon Nicaragua

Idiomas

Español: Nativo

Inglés: Intermedio

Frances: Básico

Intereses

- Senderismo
- Ver deporte
- Leer
- Conocer otras culturas
- Ayudar a otros
- Seguir estudiando
- Aprender idiomas
- Aprender cosas nuevas

Educación

2021 | Juigalpa, Chontales

Ingeniería en sistemas

Universidad Nacional Autónoma de Nicaragua

2014 | Juigalpa, Chontales

Operador en Micro-Computadoras

2012 | Juigalpa, Chontales

Bachiller

Cursos

Universidad JavaScript 2021: de 0 a experto

Udemy.com

2021

Curso de React Avanzado

Udemy.com

Photoshop CC master: aprende creando increíbles fotomontajes

Udemy.com

2021

Curso de Arduino

UNAN FAREM Chontales